【裁判字號】    94,訴,671
【裁判日期】    950126
【裁判案由】    給付借款
【裁判全文】
臺灣嘉義地方法院民事判決               94年度訴字第671號
原      告  誠泰商業銀行股份有限公司
法定代理人  甲○○
訴訟代理人  乙○○
被      告  丁○○○
            丙○○
上列當事人間給付借款事件，本院於中華民國95年1月23日言詞
辯論終結，茲判決如下：
    主  文
被告應連帶給付原告新臺幣壹佰肆拾伍萬元，及自民國九十四年
七月十七日起至清償日止，按週年利率百分之三點六一計算之利
息，暨自民國九十四年八月十八日起至清償日止，逾期在六個月
以內者，按上開利率百分之十計算，超過六個月者，按上開利率
百分之二十計算之違約金。
訴訟費用由被告連帶負擔。
    事  實  及  理  由
一、原告起訴主張：被告丁○○○邀同被告丙○○為連帶保證人
    ，自民國89年4月29日起，陸續向原告借款新臺幣（下同）
    2,100,000元及250,000元兩筆金額，均約定於94年8月4日清
    償，且應按月繳納本息，利息均按週年利率百分之3.61計付
    ，如未按月繳納本息或到期不履行債務時，除喪失期限利益
    外，其逾期在六個月以內者，按上開利率百分之十，超過六
    個月者，按上開利率百分之二十計付違約金。被告丁○○○
    到期未履行清償借款之義務，尚積欠原告本金1,450,000元
    及自94年7月17日起算之利息，為此爰依消費借貸及連帶保
    證之法律關係請求被告連帶給付原告如主文第一項所示。並
    聲明如主文第一項所示。
二、被告則以：被告丁○○○繳息均屬正常，原告應重新與被告
    訂約，繼續延長借款期間等語，資為抗辯。並聲明駁回原告
    之訴。
三、原告上開主張之事實，業據其提出與所述相符之借款契約為
    證，復為被告所不爭執。按借用人應於約定期限內，返還與
    借用物種類、品質、數量相同之物。遲延之債務，以支付金
    錢為標的者，債權人得請求依法定利率計算之遲延利息。但
    約定利率較高者，仍從其約定利率。當事人得約定債務人於
    債務不履行時，應支付違約金。稱保證者，謂當事人約定，
    一方於他方之債務人不履行債務時，由其代負履行責任之契
    約。連帶債務之債權人，得對於債務人中之一人或數人或其
    全體，同時或先後請求全部或一部之給付。民法第478條前
    段、第233條第1項、第250條第1項、第739條、第273條第1
    項定有明文。本件兩造之借款契約既已到期，被告即應負連
    帶清償借款之責，其上開所辯原告負有重新訂約延長借款期
    間之義務，於法無據，難予採信。從而，原告請求被告連帶
    給付如主文第一項所示為有理由，應予准許。
四、據上論斷，依民事訴訟法第78條、第85條第2項，判決如主
    文。
中    華    民    國    95    年    1     月    26    日
                  民一庭法  官      劉瓊雯
以上正本證明與原本無異
如對本判決上訴須於判決送達後20日內向本院提出上訴狀
中    華    民    國    95    年    1     月    26    日
                        書記官      李天祥


司法院資訊處製作；財團法人民間司法改革基金會備份。
